# 关于务报告附注中披露事项讨论之其他货币资金

提问人：tony868lamy 时间：2010-02-14 16:22:44
财务报告附注-货币资金：
企业期末存在抵押、冻结等对变现有限制款项（货币资金-其他货币资金）主要为一些信用证、保函和银行承兑汇票等保证金存款；
问： （ 1 ）变现有限制的款项是否包含所有信用证、保函和银行承兑汇票保证金？三个月内即将到期的信用证、保函和银行承兑汇票等保证金算不算？ （ 2 ）在现金流量表中上述保证金是归属于现金等价物还是归属于现金（主要在于现金流量表附表的列报）？
（ 3 ）保证金的期限在三个月以上的是否视为现金等价物（现金流量表列报）？ （ 4 ）非金融企业间的资金拆借（带息或不带息），在现金流量表中作为哪个报表项目列报能体现交易实质？（非统借统贷业务）集团间的资金拆借行为（带息）是否与法律相抵触？

回答人：chenyiwei
1 、凡不能随时不受限制地用于支付用途的现金，均作为变现有限制的现金。 2 、在现金流量表上，这些款项既不属于现金，也不属于现金等价物，无论期限是否在三个月内。 3 、非金融企业之间的资金拆借，实务中既有作为经营活动的“其他”项目列报的，也有作为投资活动的“其他”列报的，主要看期限长短以及是否计息。严格来说，这样操作违反《贷款通则》中对贷款人必须是持有《金融许可证》的金融机构的规定，但目前处于“法不责众”的状况。

回答人：chenyiwei
回复 藤椅 tony868lamy 的帖子这个问题以前应该有很多讨论了。我个人的意见是在转为保证金时，根据将来保证金的用途计入相应的现金流量项目；以后汇票到期解付时，不再虚拟两笔金额相同、方向相反的现金流量。